臺灣高等法院刑事判決　　　　　　　　99年度上易字第1842號
上　訴　人
即　被　告　楊尉輈原名楊銂.
選任辯護人　秦嘉逢律師
上列上訴人即被告因贓物案件，不服臺灣臺北地方法院99年度易
字第184 號，中華民國99年6 月25日第一審判決（起訴案號：臺
灣臺北地方法院檢察署98年度偵字第13045 號），提起上訴，本
院判決如下：
    主  文
原判決撤銷。
楊尉輈故買贓物，共伍罪，所處之刑各如附表一各編號「所處主
刑」欄所示。應執行有期徒刑貳年，如易科罰金以新臺幣壹仟元
折算壹日。
其他被訴關於附表三所示故買贓物部分，均無罪。
    事  實
一、楊尉輈為址設臺北市○○區○○街305 號「世揚汽車修配廠
    」（以下簡稱世揚修配廠）之負責人，明知朱咸機（另案處
    理）、張煜成（未經移送）等成年人曾向其表示有不詳竊賊
    竊得之賓士、BMW 等車設備、零件，可供修車廠遇原車主洽
    修時，低價出售予修車廠，或有不詳竊賊竊得之車輛低價待
    售等之不法勾當，仍為圖一己私利，為下列故買贓物行為：
（一）於96年12月中旬某日，接獲楊宗達來電詢問有無車牌號碼
      5S-5559 號自用小客車（所有人：連素環，使用人：楊宗
      達）之設備、零件等（失竊情形如附表二編號1 「遭竊情
      形」欄所示），即向朱咸機查詢，經朱咸機報價新臺幣（
      以下同）5 萬元，楊尉輈明知如附表二編號1 「贓物品項
      」欄所示之設備、零件為不詳之人行竊而得之贓物，仍於
      「朱咸機」將該批設備、零件載運至世揚修配廠時購買之
      ，並將該等零件裝回上開自小客車及為相關之維修後，向
      楊宗達收取20餘萬元。
（二）於96年11、12月間某日，接獲呂憲松詢問有無2N-3536 號
      自用小客車之設備、零件（失竊情形如附表二編號2 「遭
      竊情形」欄所示），即向張煜成查詢，經張煜成報價8 萬
      元，楊尉輈明知附表二編號2 「贓物品項」欄所示設備、
      零件為不詳之人行竊而得之贓物，仍於張煜成將該批設備
      、零件載運至世揚修配廠時購買之，並向呂憲松報價為15
      萬元；呂憲松並將其上開車輛送往世揚修配廠進行維修。
（三）於96年12月間中旬某日，遇翁崑國、張光勝詢問有無8118
      -ET 號、5335-QY 號（所有人：許素蘭，使用人：張光勝
      ）自用小客車之設備、零件（失竊情形分別如附表二編號
      3 、4 「遭竊情形」欄所示），即向張煜成查詢，經張煜
      成報價12萬元、15萬元，楊尉輈明知附表二編號3 、4 「
      贓物品項」欄所示之設備、零件為不詳之人行竊而得之贓
      物，仍於張煜成將該二車設備、零件載運至世揚修配廠時
      ，一併購買之，並將該等零件分別裝回上開2 輛自小客車
      及為相關之維修後，向翁崑國、張光勝分別收取16萬元、
      28萬元。
（四）於98年3 月間某日，明知張煜成所兜售之8898-QD 號自用
      小客車1 輛（所有人：黃奕欽，該車失竊情形如附表二編
      號5 「遭竊情形」欄所示）為不詳之人行竊而得之贓物，
      既未懸掛車牌，亦無相關證件可供辦理過戶，竟仍以20萬
      元之低價購買之。
（五）於98年5 月4 日至10日間某時，遇孫敏若、柯正雄分別詢
      問有無車牌號碼9711-QZ 號、9D-8968 號自用小客車之設
      備、零件（失竊情形分別如附表二編號6 、7 「遭竊情形
      」欄所示），即向張煜成查詢，經張煜成分別報價20萬元
      、12萬元，並將如附表二編號6 、7 「贓物品項」欄所示
      該二車之設備、零件，及2228-DF 號自用小客車（所有人
      ：孫秀鳳）之音響主機1 台（失竊情形如附表二編號8「
      遭竊情形」欄所示）、6A-0858 號自用小客車（所有人：
      藝術圖書有限公司，使用人：何恭上）之行車電腦1 台（
      失竊情形如附表二編號9 「遭竊情形」欄所示）載運至世
      揚修配廠時，楊尉輈明知該等設備、零件均為不詳之人行
      竊而得之贓物，仍一併購買之；孫敏若、柯正雄二人並將
      其等上開車輛送往世揚修配廠進行維修。
    嗣於98年5 月22日下午4 時許，經警持臺灣臺北地方法院法
    官核發之搜索票前往上開世揚修配廠執行搜索時，查獲如附
    表二編號2 、6 至9 所示之自小客車及其設備、零件、如附
    表編號5 所示之自小客車，循線查獲各情。
二、案經藝術圖書有限公司訴由臺北縣政府警察局三峽分局報請
    臺灣臺北地方法院檢察署檢察官偵查起訴。
    理  由
壹、程序方面：
    按被告以外之人（包括證人、鑑定人、告訴人、被害人及共
    同被告等）於審判外之陳述雖不符刑事訴訟法第159 條之1
    至之4 等4 條之規定，經當事人於審判程序同意作為證據，
    法院審酌該言詞陳述或書面陳述作成時之情況，認為適當者
    ，得為證據，刑事訴訟法第159 條之5 第1 項定有明文。查
    本件下列所用於證明被告犯罪之被告以外之人於審判外之供
    述，公訴人、被告楊尉輈及其辯護人均於本院準備程序中表
    示同意作為證據（見本院卷第52頁正、反面、第118 頁反面
    ），本院審酌上開供述證據製作時之情況，無不當取供及證
    明力明顯過低之瑕疵，認以之作為證據應屬適當，揆諸前開
    規定，認前揭證據資料應有證據能力。
貳、實體方面：
一、訊據被告楊尉輈坦承明知如附表二各編號「贓物品項」欄所
    示之物品均為贓物而仍予購買之事實，並為認罪之表示，惟
    辯稱其僅有購買贓物3 次等語，經查：
（一）被告於本院審理中坦承購買如附表二「贓物品項」欄所示
      之贓物一節，核與被害人楊宗達、呂憲松、翁崑國、張光
      勝、柯正雄等人於警詢及原審、本院審理中、黃奕欽、孫
      敏若等人於警詢中、證人即被害人孫秀鳳之夫邱明義於警
      詢及本院審理中、告訴人藝術圖書有限公司之代理人廖崇
      隆於警詢中、代理人李屏生於偵查及原審、本院審理中、
      證人即臺灣賓士股份有限公司售後服務零件部經理陳啟榮
      於警詢時所述情節相符，且有臺灣臺北地方法院核發之搜
      索票、臺北縣政府警察局三峽分局搜索扣押筆錄、扣押物
      品目錄表、搜索、查扣物品照片（24幀）、贓物認領保管
      單、臺北市政府警察局大安分局瑞安街派出所受理刑事案
      件報案三聯單、臺北市政府警察局大安分局安和路派出所
      受理刑事案件報案三聯單、臺北市政府警察局北投分局永
      明派出所受理刑事案件報案三聯單、汽車買賣合約書、臺
      灣賓士股份有限公司98年6 月4 日（98）臺灣賓士法發字
      第98024 號函等在卷可稽，堪信被告之上開自白與事實相
      符，首堪採信。
（二）被告雖辯稱附表二各編號所示之贓物，其共分3 次購買，
      即除編號1 （被害人楊宗達部分）係單獨購買外，另編號
      2 （被害人呂憲松部分）係與編號3 及4 （被害人翁崑國
      、張光勝部分）一起購買，編號5 （被害人黃奕欽部分）
      則係與編號6 至9 部分一起購買等語（見本院卷第136 頁
      ），然查：
    1.關於附表二編號2 所示被害人呂憲松車輛之零件部分：
      (1)被告於偵查中陳稱該等零件係被害人呂憲松自備給伊維
        修等語（見偵查卷二第168 頁），並無表示係與附表二
        編號3 及4 所示之贓物一起購買。
      (2)被告於原審審理中另稱：97年底買被害人洪宗興之車輛
        （起訴書附表編號4 ，此部分尚不構成故買贓物罪，如
        後所述）及被害人翁崑國、張光勝車輛之零件（起訴書
        附表編號9 、10），被害人呂憲松車輛之零件（起訴書
        編號3 ）是與被害人藝術公司車輛之零件（起訴書編號
        8 ）一起購買等語（見原審卷第30頁反面），不僅未表
        示附表二編號2 、3 、4 所示車輛零件係一起購買，且
        稱被害人呂憲松車輛零件係與附表二編號9 所示藝術公
        司車輛之零件一起購買，相去更遠。
      (3)經原審於審理中再詢以被害人呂憲松車輛之零件（起訴
        書附表編號3 ）與被害人翁崑國、張光勝車輛之零件（
        起訴書附表編號9 、10）有否一起購買一節，答稱：被
        害人翁崑國、張光勝車輛之零件，伊印象是一起買的，
        被害人呂憲松車輛零件伊不記得等語（見原審卷第86頁
        反面），已否認該情。
      (4)承上，參以被告對於附表二編號3 、4 所示被害人翁崑
        國、張光勝車輛之零件係同時購入，始終記憶明確，陳
        述如一，如被告確有同時購買附表二編號2 所示之贓物
        ，應不致有前述多所錯置之陳述。況被害人翁崑國、張
        光勝之車輛均經裝回原車零件而修繕完畢，並經車主取
        回使用，而被害人呂憲松之車輛則仍在世揚修配廠內，
        警方查獲本案時，該等零件尚置於該車後行李箱而未維
        修等情，經被害人呂憲松於警詢中陳明在卷（見警詢卷
        第24頁），亦顯非同一批購入之零件，故被告所辯附表
        二編號2 所示贓物係與編號3 及4 部分一起買入一節，
        不足採信，應認該部分贓物係單獨購買。
    2.關於附表二編號5 所示被害人黃奕欽車輛部分，經被告於
      偵查中陳稱：第一次約98年2 月上旬，阿三說有台權利車
      要賣，就是伊懸掛8881-WF(本為8898-QD 號) 之BMW 車，
      伊以現金20萬元購買等語（見偵查卷一第30頁），並未表
      示有與其他贓物一起購買之情事，雖被告嗣改稱與其他車
      輛之零件一併購買，然參以被告於此部分係購買車輛，而
      非零件，應係張煜成主動向其兜售該車，與其一般遇有車
      主前來表示車輛零件遭竊，詢問可否尋回原車零件維修，
      而由其主動向朱咸機或張煜成洽詢有無零件之情形不符，
      是其在警詢中所述較符合常情而為可採，從而附表二編號
      5 所示之贓物，應係被告所單獨購買。
（三）綜上各節，本件事證已臻明確，被告犯行洵堪認定，應依
      法論科。
二、經查，起訴書以被告自96年11月間起，有故買贓物之犯行，
    迄98年5 月22日為警查獲，並於起訴書附表編號1 至11臚列
    各贓物品項、被害人、遭竊時間、地點、查獲地等，雖未敘
    明所認被告涉犯之罪數，而檢察官於原審準備程序先稱：依
    起訴書附表所示，為11次犯行等語（見原審卷第24頁反面）
    ，再稱：依詢問被告之結果，應認被告罪數為3 次等語（見
    原審卷第31頁反面），嗣於原審審理中則稱被告所言故買贓
    物僅有3 次，與各該車輛之遭竊時間不符等語（見原審卷第
    85頁）；然參諸修正後刑法考量數罪之本質及刑罰之公平，
    所採之一罪一罰原則，堪認起訴意旨所載被告各次贓物犯行
    ，係各自獨立，合先敘明。核被告所為如事實欄一(一)至(五)所
    示之行為，均係犯刑法第349 條第2 項之故買贓物罪。如事
    實欄一(三)所示之行為，被告同時購買8118-ET 號、5335-QY
    號兩車被竊之物，侵害被害人翁崑國、張光勝（許素蘭）之
    財產法益，係1 行為觸犯2 故買贓物之罪責，另如事實欄一
    (五)所示之行為，被告同時購買9711-QZ 號、9D-8968 號、
    2228-DF 號、6A-0858 號等車被竊之物，侵害被害人孫敏若
    、柯正雄、孫秀鳳、藝術圖書有限公司之財產法益，均係1
    行為觸犯4 故買贓物之罪責，俱為想像競合犯，應各從一重
    處斷。被告所犯上開故買贓物5 罪間，犯意各別，行為互殊
    ，應分論併罰。
三、原判決就被告所為如事實欄一(一)至(五)所示行為據以論科，固
    非無見，然查：（一）如附表二各編號所示之贓物之購買地
    點，經被告於本院準備程序中陳稱：均在伊濱江街350 號工
    廠，由對方送來伊工廠等語（見本院卷第53頁），原判決或
    認定為臺北市中山區新生公園內、大佳河濱公園內、中山高
    速公路附近之臺北縣五股鄉○○路某處，或認為不詳地點等
    ，均有未合。（二）如附表二編號1 （被害人楊宗達部分）
    所示之贓物係被告向朱咸機購買，與如附表二編號2 至9 所
    示贓物之購買對象不同，經被告於本院準備程序陳明在卷（
    見本院卷第51頁反面），且經被告前往警局指證朱咸機涉案
    ，有新北市政府警察局新莊分局偵查報告、相關筆錄等在卷
    可稽（見本院卷第63至80頁），原判決認定被告如附表各編
    號所示之贓物，均係向同一人即綽號「阿三」之成年男子所
    購買，尚有未為究明之處。（三）如附表二編號2 （被害人
    呂憲松部分）、3 及4 （被害人翁崑國及張光勝部分）、5
    （被害人黃奕欽部分）、7 （被害人柯正雄部分）所示之贓
    物，係被告以8 萬元、27萬元、20萬元、12萬元所購入，亦
    經被告於本院準備程序中陳明在卷（見本院卷第54頁正、反
    面），原判決於附表所載被告各該次購買贓物之代價，尚有
    未洽。（四）如附表三所示之犯行部分，其證據仍有未足，
    如後所述，原判決為被告有罪之諭知，尚有違誤；原判決復
    認附表二編號5 （被害人黃奕欽部分）及附表三編號2 （被
    害人邱照蓉部分）係同一之贓物行為，亦非有當。（五）又
    被告業於本院審理中與被害人楊宗達、孫秀鳳、藝術圖書有
    限公司達成和解，有和解書、和解筆錄、調解筆錄各1 份在
    卷可稽（見本院卷第121 、121-1 、155 頁），並經證人邱
    明義、告訴代理人李屏生到庭陳明無訛（見本院卷第141 頁
    ），被告就此等犯行部分之犯後態度，為原審所未及審酌。
    被告就上開事實部分，不服原判決，提出上訴意旨略以：原
    判決認被告以低於市場之價格購入附表二各編號所示之贓物
    ，惟未能說明市場之行情價格，亦未記載系爭汽車零件是否
    為贓物、犯罪地點、故買對象、金額等；且僅以被害人之指
    訴，即認上開物品為贓物，又僅以被告之自白為唯一認定故
    買贓物之證據；而被告業已與部分被害人和解等語。經查，
    被告已坦承明知上開物品為贓物而猶為購買，則其所購價格
    與市場價格之關係如何，並無影響，且該等物品確為原車主
    遭竊之物，分別有前揭各該所有人之證詞可佐，其為贓物之
    性質甚明，被告將所購得之贓物或安裝回原車，或尚置於世
    揚修配廠內即被查獲，其有經手之行為，亦有前述相關被害
    人或證人之陳述、搜索、扣押資料等，均可資為被告自白之
    補強證據，關於被告犯行之認定，本院已說明如前，被告此
    部分上訴理由，不足為採，另上訴意旨指摘原判決認定事實
    有前述未臻明確之部分，則為有理由；原判決復仍有上開所
    指其他可議之處，自應由本院將原判決撤銷，另為適法之判
    決。爰審酌被告開設汽車修理廠，且擁有維修車輛之專業技
    能，卻不思循正當合法途徑獲致財物，明知所收受之汽車設
    備、零件等，係不法竊賊集團利用高級自小客車車主被竊取
    零件後，相較於回原廠修繕所需花費之高昂費用，常願以較
    低價格覓一般車場循線裝回原車零件之心理，所形成銷贓之
    管道，仍為圖一己私利，以低價買入該等設備、零件，再裝
    回原車並賺取利益，或明知為他人失竊之車輛，仍為購買，
    此均助長竊盜犯罪橫行，且增加偵辦及追贓之困難，不惟致
    生被害車主等人之損害，且影響公序良俗至鉅，兼衡其素行
    、犯罪之動機、目的、手段、所生危害程度、犯後尚能坦承
    所為，並與被害人楊宗達、孫秀鳳、藝術圖書公司均已達成
    和解，另被害人呂憲松、翁崑國、張光勝、柯正雄等人亦均
    表示不求償之意等一切情狀，分別量處如主文第二項（即附
    表一所示之刑），並定其應執行刑。又被告所為如事實欄一
    (一)至(三)之行為時，有關易科罰金之易刑處分，刑法第41條第
    1 項、第2 項規定：「犯最重本刑為5 年以下有期徒刑以下
    之刑之罪，而受6 個月以下有期徒刑或拘役之宣告者，得以
    新臺幣1000元、2000元或3000元折算1 日，易科罰金。但確
    因不執行所宣告之刑，難收矯正之效或難以維持法秩序者，
    不在此限。前項規定於數罪併罰，期應執行之刑未逾6 個月
    者，亦適用之。」另被告所為如事實欄一(四)、(五)之行為時有
    關易科罰金之易刑處分，則係98年1 月21日修正，並於98年
    9 月1 日施行之刑法第41條，其第1 項如前，並未修正，另
    將第2 項移至第8 項規定：第1 項至第3 項規定於數罪併罰
    ，其應執行之刑未逾6 個月者，亦適用之。其後於98年12月
    15日修正，並於99年1 月1 日施行之刑法第41條第1 項規定
    ：犯最重本刑為5 年以下有期徒刑之罪，而受6 月以下有期
    徒刑之宣告，得以新臺幣1000元、2000元或3000元折算1 日
    ，易科罰金；但易科罰金難收矯正之效或難以維持法秩序者
    ，不在此限。同條第8 項則規定第1 項至第4 項及第7 項之
    規定，於數罪併罰之數罪均得易科罰金或易服社會勞動，其
    應執行逾6 月者，亦適用之。是比較被告各該行為時、修正
    後刑法之易科罰金折算標準，均以現行刑法第41條第1 項前
    段之規定較有利於被告，爰就被告應執行之有期徒刑，依刑
    法第41條第1 項前段規定，諭知易科罰金之折算標準。
、無罪部分：
一、公訴意旨另以：被告楊尉輈明知附表三「贓物欄品項」所示
    物品，均係來路不明之贓物，猶基於故買贓物之犯意，自96
    年11月起，以低於市場行情之價格，向真實姓名年籍不詳綽
    號「阿三」及「吳火鏡」等成年男子，購得附表三「贓物欄
    品項」所示物品（該等贓物之被害人及遭竊時、地均詳如附
    表三所示），因認被告此部分亦涉有故買贓物罪嫌等語。
二、按犯罪事實應依證據認定之，無證據不得認定犯罪事實；又
    不能證明被告犯罪，應諭知無罪之判決，刑事訴訟法第154
    條第2 項、第301 條第1 項分別定有明文。且刑事訴訟法上
    所謂認定犯罪事實之證據，係指足以認定被告確有犯罪行為
    之積極證據而言，該項證據自須適合於被告犯罪事實之認定
    ，始得採為斷罪資料；如未能發現相當證據，或證據不足以
    證明，自不能以推測或擬制之方法，以為裁判基礎；苟積極
    證據不足為不利於被告事實之認定時，即應為有利於被告之
    認定，更不必有何有利之證據；被告之抗辯或反證縱屬虛偽
    ，仍不能以此資為積極證據應予採信之理由，最高法院所著
    29年度上字第3105號、40年度台上字第86號、30年度上字第
    816 號、第482 號等判例意旨可資參照。而我國刑事訴訟制
    度業已修正為以當事人進行主義為主，職權進行主義為輔，
    檢察官立於原告之地位，其對於被告之犯罪事實，本負有積
    極舉證之義務，且刑事被告原無自證無罪之義務，其在訴訟
    上所為之辯解，只須達於對起訴事證提出合理質疑之程度為
    已足，檢察官如對於被告所為之辯解仍有爭執，即應依照刑
    事訴訟法第161 條之規定，負積極舉證之責。
三、訊據被告固不否認在其經營之世揚修配廠查獲如附表三編號
    1 所示之自小客車，及如附表三編號2 所示之自小客車曾送
    至世揚修配廠等事實，惟堅決否認此部分有何贓物犯行，辯
    稱：如附表三編號1 所示之自小客車係其以86萬元，並以其
    岳母白淑惠之名義向吳火鏡購買，有合法辦理過戶，購買當
    時車上已有零件；另如附表三編號2 所示之自小客車係經郭
    建成連同零件送至其世揚修配廠，但其不願意修理，故請郭
    建成將車拖走等語。
四、公訴意旨認被告此部分亦涉有贓物犯行，無非係以證人洪宗
    興於偵查中之證述、贓物認領保管單1 紙、證人邱照蓉、郭
    明祥、王順德於警詢時之陳述、臺北市政府警察局北投分局
    受理刑事案件報案三聯單1 紙、汽車買賣合約書2 紙、照片
    1 頁等為其論據，然查：
（一）如附表三編號1 部分：
    1.經查，8921-QH 號自用小客車遭竊及處理情形，經被害人
      洪宗興於警詢中陳稱：其所有之上開自小客車係於97年12
      月22日中午12時許，在臺北市大安區○○○路260 巷43之
      3 號地下停車場內遭竊取車內行車電腦及零組件，失竊後
      ，其請友人阿得將該車拖往位於新北市○○區○○路608
      之1 號之千弘保養廠維修，伊因認維修費用50萬元太高，
      故以55萬元委由阿得處理賣車事宜等語（見警詢卷第35至
      38頁），另於偵查中證稱：伊將該車以55萬元出售予千弘
      保養廠老闆阿得等語（見偵查卷二第253 至254 頁反面）
      。
    2.另經證人陳秋得於警詢中陳稱：伊客戶洪宗興因所有之89
      21-QH 號自用小客車零件遭竊，請伊拖回保養廠修理，伊
      向洪宗興表示零件材料要等，洪宗興即問伊該車能賣多少
      錢，伊經由引擎師傅阿生覓得吳火鏡願以66萬元購買，故
      伊即向洪宗興以55萬元購入該車，再於97年12月26日以66
      萬元出售予吳火鏡等語（見警詢卷第48至49頁），並有陳
      秋得與吳火鏡簽訂之汽車買賣合約書影本1 份為憑（見警
      詢卷第41頁）；查該合約書所載交易價格為65萬元，應係
      證人陳秋得就其出售該車予吳火鏡之確切之交易金額，因
      時日過久而記憶稍有出入。
    3.再經證人白淑惠於警詢中陳稱：8921-QH 號自用小客車係
      伊女婿即被告楊尉輈在使用，伊僅掛名，相關事宜均為被
      告所處理等語（見警詢卷第52頁），而該證人確為被告之
      岳母，亦有被告、其妻韋佳伶之全戶戶籍資料查詢結果在
      卷可稽（見本院卷第158 至159 頁反面），另參以車籍查
      詢－基本資料詳細畫面列印資料（見警詢卷第42頁），足
      見8921-QH 號自用小客車係被告以其岳母白淑惠之名義所
      購買，並於98年1 月6 日辦理過戶，有合法之車籍。
    4.證人吳火鏡雖經傳拘未著，然參諸上開其前後手所有人之
      證詞、買賣合約、車籍登記等相關卷證資料，已堪認定被
      告所辯：其係向吳火鏡依市場價格購入該車等語為真，而
      被告購入該車尚能辦理過戶，亦徵其前手有出示合法之車
      籍證明資料，並非來源不明之贓物。
    5.公訴意旨雖認被告購入該車遭竊之音響、煙灰盒、CD盒、
      冷氣面板等零件，惟經被告辯稱其因該車證件、資料齊全
      ，故向吳火鏡購買該車及零件，再自行組裝等語，意指該
      等零件於其購入該車時，即一併附帶，衡以被害人洪宗興
      前開所述，其於送修該車後，修車廠老闆告知修繕費用約
      50萬元，則當時或已覓得該車之零件，始能得知所需修繕
      費用，故被告所辯情節尚非毫無可能，其因有合法來源證
      明而一併購入上開車輛及零件，應無贓物之認知，且此部
      分亦無證據證明上開零件係由被告購買，即無從認定被告
      此部分行為涉有故買贓物之犯行。
（二）如附表三編號2 部分：
    1.經查，1566-UZ 號自用小客車遭竊及處理情形，經被害人
      邱照蓉於警詢中陳稱：伊所有之上開自小客車零組件及行
      車電腦遭竊，有請賓士公司估價，約需100 萬元，伊因金
      額太高而未維修，於98年3 月31日以空車賣給鑫總汽車公
      司，係委託友人王錦木全權處理，不知為何尚未過戶等語
      （見警詢卷第101 至102 頁反面）；另於本院審理中陳稱
      ：該車名義登記為伊，由公司使用，伊不知零件失竊狀況
      ，只知後來車子有賣掉等語（見本院卷第54頁），並有汽
      車買賣合約書1 份在卷可參（見警詢卷第112 頁）；依被
      害人邱照蓉所言，僅能證明該車零件有失竊之情形，未能
      證明被告購買該等零件。
    2.又經證人胡志偉於本院審理中證稱：伊從事汽車買賣業，
      有以110 萬元向新總公司購買1566-UZ 自小客車，買入3
      、4 天後，郭建成向伊提出買車之要求，就再以113 萬元
      賣給郭建成，當時該車缺車上電子零件，儀表板、音響、
      排檔桿、冷氣出風口、室內燈、ABS 幫浦等，當時車上並
      無該等零件，伊沒有修理就直接賣給郭建成，伊買沒有零
      件的車，係因有人介紹，且伊有3 、5 萬元就會賺，因直
      接轉售比較快，故未修繕，伊未介紹郭建成找被告修車，
      並未向郭建成說被告絕對可將該車修好，亦未聽過郭建成
      說被告答應多少錢修理該車等語（見本院卷第136 至138
      頁反面）。
    3.另經證人郭建成（原名：郭明祥）於警詢中證稱：伊於98
      年4 月初向胡志偉以113 萬元購買1566-UZ 自小客車，1
      週後又以115 萬元出售予王順德，伊願買該缺損行車電腦
      及零組件之車輛，係因胡志偉告知被告絕對能修理好，被
      告則稱要30萬元即可將該車修好，伊購車當日即將車拖到
      被告經營之世揚修配廠，因未修復，故伊未付款予被告，
      之後車身是放在王順德開設於臺北市○○路○段之銓富中
      古汽車商行內，後因鑫總公司催辦過戶，故伊於98年6 月
      9 日將該車過戶予伊小舅子簡志維之妻洪燕芝等語（見警
      詢卷第103 至106 頁反面）；再於本院審理中證稱：伊有
      向胡志偉購買1566-UZ 自小客車，購買當時，該車零件有
      缺損，跟胡志偉買完車子沒多久，因伊不知去哪裡修，胡
      志偉有稱被告有在維修這種車，伊跟被告聯絡要修理該車
      ，修理價格連工帶料30幾萬元，被告有答應修理該車，伊
      即雇工拖到被告廠裡，但因被告一直拖時間，花費一個多
      月沒辦法修，也沒有辦法給伊發票，故後來伊沒有要被告
      幫伊修復，被告僅修一些小零件如玻璃、塑膠條，伊僅付
      一點修理費給被告，伊將車拖去直接賣給阿德，將車拖給
      阿德時，該車失竊零件並無在阿德處等語（見本院卷第13
      8 至140 頁），依其證言，其將車拖往被告經營之世揚修
      配廠後，因被告遲遲未能修繕，故其又將車拖走，且於拖
      走之時，該車仍缺損零件未修，足見被告並未購入該車遭
      竊之零件。
    4.再經證人王順德於警詢中陳稱：伊向郭建成收購上開自小
      客車時，該車零件及行車電腦均已失竊，郭建成有說世揚
      修配廠有材料可以修理，但迄今均未修好等語（見偵查卷
      第108 頁反面），並於本院審理中證稱：伊曾購買1566-U
      Z 賓士小客車，該車係郭建成拖至伊公司，伊買該車時，
      車上零件尚缺損未修復，該車放伊那邊有半年多，約6 、
      7 個月，伊拿去給嘉宜汽車材料行修復才能賣，伊花了40
      萬元，材料行是去標保險公司的事故報廢車零件，向郭建
      成買該車前，並未至被告修車廠看過此車，亦不知道當時
      郭建成曾將車交給被告修理等語（見本院卷第182 至183
      頁），核與證人郭建成所稱將該車拖離被告經營之世揚修
      配廠時，零件尚為缺損等語相符，足堪認定被告所辯並未
      購買該車零件等語為真。
（三）綜上各節，起訴意旨所指被告如附表三編號1 、2 所示之
      犯行，依檢察官之舉證，仍不足使本院獲得被告確有此等
      犯行之確切不移心證，此外復查無其他積極證據足認告有
      檢察官所指之上述犯行，揆諸上揭說明，自應就被告被訴
      如附表三所示故買贓物犯行部分，均為無罪之諭知。
五、被告被訴如附表三編號1 、2 所示部分，原審未查，遽為被
    告有罪之判決，尚有違誤。被告上訴意旨否認此部分犯罪，
    為有理由，自應由本院將原判決關於此等部分撤銷，均諭知
    被告無罪。
據上論斷，應依刑事訴訟法第369 條第1 項前段、第364 條、第
299 條第1 項前段、第301 條第1 項前段，刑法第349 條第2 項
、第55條、第51條第5 款、第41條第1 項前段，刑法施行法第1
條之1 第1 項、第2 項前段，判決如主文。
本案經檢察官何明楨到庭執行職務。
中    華    民    國   100    年    3     月    22    日
                  刑事第十九庭審判長法  官  鄧振球
                                    法  官  潘翠雪
                                    法  官  彭幸鳴
以上正本證明與原本無異。
不得上訴。
                                    書記官  陳靜姿
中    華    民    國   100    年    3     月    22    日
附錄本案論罪科刑法條：
中華民國刑法第249 條
收受贓物者，處3 年以下有期徒、拘役或500 元以下罰金。
搬運、寄藏、故買贓物或為牙保者，處5 年以下有期徒刑、拘役
、或科或併科1000元以下罰金。
因贓物變得之財物，以贓物論。
附表一：
┌──┬───────┬───────────────┐
│編號│  犯罪事實    │      所    處    主    刑    │
├──┼───────┼───────────────┤
│  1 │如事實欄一(一)  │故買贓物，處有期徒刑月，如易│
│    │所示          │科罰金以新臺幣壹仟元折算壹日。│
├──┼───────┼───────────────┤
│  2 │如事實欄一(二)  │故買贓物，處有期徒刑伍月，如易│
│    │所示          │科罰金以新臺幣壹仟元折算壹日。│
├──┼───────┼───────────────┤
│  3 │如事實欄一(三)  │故買贓物，處有期徒刑陸月，如易│
│    │所示          │科罰金以新臺幣壹仟元折算壹日。│
├──┼───────┼───────────────┤
│  4 │如事實欄一(四)  │故買贓物，處有期徒刑陸月，如易│
│    │所示          │科罰金以新臺幣壹仟元折算壹日。│
├──┼───────┼───────────────┤
│  5 │如事實欄一(五)  │故買贓物，處有期徒刑陸月，如易│
│    │所示          │科罰金以新臺幣壹仟元折算壹日。│
└──┴───────┴───────────────┘
附表二：
┌──┬───────┬──────────┬──────────┐
│編號│ 購買贓物經過 │   贓  物  品  項   │   遭  竊  情  形   │
├──┼───────┼──────────┼──────────┤
│  1 │於96年12月中旬│5S-5559 號自用小客車│於96年11月30日上午4 │
│    │某時，在世揚修│（所有人：連素環，使│時許至7時 許為楊宗達│
│    │配廠向朱咸機以│用人：楊宗達）之方向│發現之期間內某時，左│
│    │5 萬元之價格購│盤1 個、安全氣囊1 個│述自小客車在新北市蘆│
│    │賣右述贓物。  │、晶片電門啟動鎖1 組│洲區○○○路100 號前│
│    │              │、中央面板控制器總成│之停車格遭不詳之人以│
│    │              │（含警示器、後頭枕、│敲破車窗並伸手入內開│
│    │              │ESP 開關）1 組、置物│啟車門之方式，行竊車│
│    │              │盒1 組、中央音響1 組│內設備、零件等。    │
│    │              │、中央恆溫空調控制器│                    │
│    │              │1 組、煙灰缸1 個、排│                    │
│    │              │擋總成（含探纖維排檔│                    │
│    │              │頭1 個）1 組、車內行│                    │
│    │              │動電話連接器1 組、碳│                    │
│    │              │纖維飾板3 面、音響CD│                    │
│    │              │箱1 組及天窗暨車內燈│                    │
│    │              │控制器總成1 組（查獲│                    │
│    │              │時均已由被告裝回上開│                    │
│    │              │自小客車）。        │                    │
├──┼───────┼──────────┼──────────┤
│  2 │於97年11、12月│2N-3536 號自用小客車│於97年10月1 日深夜3 │
│    │間某時，在世揚│（所有人：呂憲松）之│時30分許，在新北市泰│
│    │修配廠向張煜成│儀表板、天窗開關、煙│山區○○路14巷1 號地│
│    │以8 萬元之價格│灰盒、置物盒、冷氣出│下室2 樓發現左述自小│
│    │購買右述贓物。│風口、中央飾板及電動│客車遭不詳之人以敲破│
│    │              │窗開關各1 個（均於世│車窗再伸手入內開啟車│
│    │              │揚修配廠內查獲）。  │門之方式，竊取車內設│
│    │              │                    │備、零件等。        │
├──┼───────┼──────────┼──────────┤
│  3 │於97年12月中旬│8118-ET 號自用小客車│於97年11月10日上午7 │
│    │某時，在世揚修│（所有人：翁崑國）之│時30分許，在新北市土│
│    │配廠向張煜成以│行車電腦1 台、變速箱│城區○○路2 巷29號地│
│    │合計27萬元之價│電腦1 台、安全氣囊1 │下室發現左述自小客車│
│    │格，購買右述贓│顆、龍頭鎖1 個、儀表│遭不詳之人以敲破車窗│
│    │物。          │板1 個（查獲時均已由│並伸手入內開啟車門之│
│    │              │被告裝回上開自小客車│方式，行竊車內設備、│
│    │              │）。                │零件等。            │
├──┤              ├──────────┼──────────┤
│  4 │              │5335-QY 號自用小客車│於97年12月10日上午7 │
│    │              │（所有人：許素蘭，使│時30分許，在新北市土│
│    │              │用人：張光勝）之行車│城區○○路2 巷29號地│
│    │              │電腦1 台、變速箱電腦│下室內發現左述自小客│
│    │              │1 台、安全氣囊1 顆、│車遭不詳之人以敲破車│
│    │              │龍頭鎖1 個、儀表板1 │窗並伸手入內開啟車門│
│    │              │個（查獲時均已由被告│之方式，行竊車內設備│
│    │              │裝回上開自小客車）。│、零件等。          │
├──┼───────┼──────────┼──────────┤
│  5 │於98年3 月間某│8898-QD 號自用小客車│左述自小客車於98年2 │
│    │時，在世揚修配│1 輛（所有人：黃奕欽│月4 日凌晨4 時許，在│
│    │廠向張煜成以20│，未含車牌2 面；該車│臺北市士林區○○○路│
│    │萬元之價格購買│於世揚修配廠查獲時，│6 段776 巷80號地下室│
│    │右述贓物。    │懸掛8881-WF 號車牌）│車庫內遭不詳之人所竊│
│    │              │。                  │。                  │
├──┼───────┼──────────┼──────────┤
│  6 │於98年5 月4 日│9711-QZ 號自用小客車│於98年5 月4 日凌晨3 │
│    │至10日間某時，│（所有人：孫敏若）之│時30分許，在臺北市大│
│    │在世揚修配廠，│汽車方向盤1 組、安全│安區○○路○ 段222 巷│
│    │向張煜成以20萬│氣囊1 顆、鎖頭1 顆、│15號路邊停車格發現左│
│    │元（孫敏若部分│引擎蓋護照1 片、賓士│述自小客車遭不詳之人│
│    │）、12萬元（柯│標誌頭1 顆、左右後視│以敲破車窗並伸手入內│
│    │正雄部分）、50│鏡2 個、左右喇叭2 個│開啟車門之方式，行竊│
│    │00元（孫秀鳳部│、中央後視鏡1 個、前│車內設備、零件等。  │
│    │分）、1 萬元（│倒車雷達1 個、後倒車│                    │
│    │藝術公司部分）│雷達1 個、行車電腦1 │                    │
│    │，購買右述贓物│臺、排擋桿座1 個、點│                    │
│    │。            │煙器1 個、ABS 1 顆、│                    │
│    │              │音響組1 台、中央出風│                    │
│    │              │口1 個、夜讀燈組1 組│                    │
│    │              │、中央扶手1 組及冷氣│                    │
│    │              │顯示器1 組（均於世揚│                    │
│    │              │修配廠內查獲）。    │                    │
├──┤              ├──────────┼──────────┤
│  7 │              │9D-8968 號自用小客車│於98年5 月4 日凌晨2 │
│    │              │（所有人：柯正雄）之│時許，在臺北市文山區│
│    │              │行車電腦1 台、ABS 幫│樟新街5 巷6 號地下室│
│    │              │浦1 個、冷氣面板1 個│停車場內，發現左述自│
│    │              │、CD箱1 組、室內燈（│小客車遭不詳之人以敲│
│    │              │含開關）1 組、音響主│破車窗並伸手入內開啟│
│    │              │機1 個、中央扶手1個 │車門之方式，行竊車內│
│    │              │、儀表板1 個、排擋面│設備、零件等。      │
│    │              │板1 個（均於世揚修配│                    │
│    │              │廠內查獲）。        │                    │
├──┤              ├──────────┼──────────┤
│  8 │              │2228-DF 號自用小客車│於98年1 月30日凌晨5 │
│    │              │（所有人：孫秀鳳）之│時許，在臺北市松山區│
│    │              │音響主機1 台（於世揚│民生東路5 段210 號對│
│    │              │修配廠內查獲）。    │面之停車位發現左述自│
│    │              │                    │小客車遭不詳之人以敲│
│    │              │                    │破車窗並伸手入內開啟│
│    │              │                    │車門之方式，行竊車內│
│    │              │                    │設備、零件等（除左開│
│    │              │                    │音響主機，均已由不詳│
│    │              │                    │之修配廠裝回該自小客│
│    │              │                    │車）。              │
├──┤              ├──────────┼──────────┤
│  9 │              │6A-0858 號自用小客車│於98年2 月27日上午9 │
│    │              │（所有人：藝術圖書有│時30分許，在臺北市大│
│    │              │限公司，使用人：何恭│安區○○街256 巷26號│
│    │              │上）之行車電腦1 台（│地下1 樓發現左述自小│
│    │              │於世揚修配廠內查獲）│客車遭不詳之人以敲破│
│    │              │。                  │車窗並伸手入內開啟車│
│    │              │                    │門之方式，行竊車內設│
│    │              │                    │備、零件等（除左開行│
│    │              │                    │車電腦，均經不詳修配│
│    │              │                    │廠裝回該自小客車）。│
└──┴───────┴──────────┴──────────┘
附表三：即起訴書附表編號4、11部分
┌──┬──────────┬───┬──────────────┐
│編號│   贓 物 品 項      │被害人│       遭 竊 時 、 地       │
├──┼──────────┼───┼──────────────┤
│  1 │8921-QH號自用小客車 │洪宗興│97年12月22日12時許在臺北市大│
│    │之音響、煙灰盒、CD盒│      │安區○○○路260 巷43 之3號地│
│    │、冷氣面板各1個     │      │下停車場內                  │
├──┼──────────┼───┼──────────────┤
│  2 │1556-UZ號自用小客車 │邱照蓉│98年2 月25日7 時30分許在臺北│
│    │之行車電腦1部及其他 │      │市北投區○○○路9 號地下室  │
│    │零組件1式           │      │                            │
└──┴──────────┴───┴──────────────┘